# 企业固定资产未取得发票导致计税基础与账面价值差异是否确认递延所得税负债

提问人：ironyclaris 时间：2022-07-06 11:04:38
情况如下：
A公司自行建造办公楼，共支出 4000 万元，其中 400 万元未取得增值税发票。资产于 2019 年 1 月竣备并投入使用，折旧年限 20 年，预计残值为5%， 19 年计提折旧 190 万元。 2019 年汇算清缴时，税务认为该项资产的计税基础为 3600 万元，年折旧应为 171 万元，因此纳税调增 19 万元。
问题：
2019 年度是否应该确认递延所得税负债，按照账面净值与计税基础净值的差额（3810-3429） 381 万元 _25%=95.25_ 万元进行确认吗？以后各年度按照 _19_ 25%=4.75万元进行转回，净残值 5 万元的递延负债在处置时转回，处理是否正确？

回答人：chenyiwei
由于该项应纳税暂时性差异在固定资产初始确认时已发生，且该项固定资产的初始确认不属于企业合并，且既不影响会计利润也不影响应纳税所得额，故不确认递延所得税负债。后续的折旧、处置是暂时性差异的转回，但由于初始确认时即未确认递延所得税负债，故后续暂时性差异转回也不确认递延所得税。